臺灣高等法院刑事判決
110年度上訴字第591號
上  訴  人  
即  被  告  陳勇良




指定辯護人  本院公設辯護人李廣澤
上列上訴人因違反毒品危害防制條例案件，不服臺灣新北地方法
院109年度訴字第252號，中華民國109年12月31日第一審判決（
起訴案號：臺灣新北地方檢察署108年度偵字第26828號、109年
度偵字第3704號），提起上訴，本院判決如下：
    主  文
上訴駁回。
    事  實
一、陳勇良透過瀏覽網站而知悉臺灣原生相思樹皮含有二甲基色
    胺（Dimethyltryptamine、DMT，下稱DMT）成分，且明知DM
    T、麥角酸二乙胺或麥角二乙醯胺（LSD，下稱LSD）均係毒
    品危害防制條例第2條第2項第2款所公告列管之第二級毒品
    ，依法不得持有、製造及販賣，竟分別為下列犯行：
  ㈠基於製造第二級毒品之犯意，於民國107年9月間某日起至108
    年8月21日上午11時20分許為警查獲時止，前往臺北市北投
    區石牌山區附近，採集臺灣原生相思樹皮，並將樹皮帶回其
    當時位在新北市○○區○○○路0號00樓之00住處，先將樹皮內層
    部分進行曝曬，再使用如附表三編號1至9、16、18、19所示
    之物將樹皮研磨成粉末狀，繼而合成並提煉DMT，以此方式
    在上開住處接續製造第二級毒品DMT。
  ㈡意圖營利，分別基於販賣第二級毒品之犯意，使用附表三編
    號21所示行動電話連結網路，於附表一編號1至7所示之時間
    、地點，以網站下單、超商取貨之方式，販賣自製之DMT予
    李家臣7次（數量及價格詳「交易過程」欄）。
  ㈢意圖營利，分別基於販賣第二級毒品之犯意，先向真實姓名
    、年籍均不詳之成年男子，以每片新臺幣（下同）1,000元
    之價格購入LSD，再使用附表三編號21所示行動電話連結網
    路，於附表一編號8至11所示之時間、地點，以網站下單、
    超商取貨之方式，販賣向他人購入之LSD予簡孜暐4次（數量
    及價格詳「交易過程」欄）。
  ㈣意圖營利，基於販賣第二級毒品之犯意，先向真實姓名、年
    籍均不詳之成年男子購入MDMA，並使用電腦連結網路，透過
    蝦皮購物網站，以「a707011」帳號登入，在其經營之「雲
    霧森林草藥店」賣場刊登販售第二級毒品DMT及MDMA之訊息
    ，適新北市政府警察局中和分局警員於108年7月4日執行網
    路巡邏時發現，遂佯裝買家與陳勇良聯繫，並約定以每包70
    0元之價格，交易DMT、MDMA各1包，警員即於108年7月4日下
    午5時48分許下單購買，陳勇良則於108年7月7日上午8時5分
    許，在新北市○○區○○○路00○0號統一超商雅東門市，將附表
    二所示裝有第二級毒品DMT（自製）、MDMA（向他人販入）
    各1包之包裹（編號：000000000000）寄出，喬裝買家之警
    員並於108年7月9日，在新北市○○區○○路00號統一超商藍山
    門市收取上開包裹，經警員將包裹內所裝物品送驗後確含第
    二級毒品DMT、MDMA成分而循線查獲陳勇良之身分，其此次
    販賣第二級毒品之行為因而未遂。
二、嗣經警於108年8月21日上午11時20分許，持原審法院核發之
    搜索票前往陳勇良上開住處搜索，當場扣得附表三所示之物
    及附表四所示與本案無關之物，始查悉上情。
三、案經內政部警政署刑事警察局、新北市政府警察局中和分局
    報告臺灣新北地方檢察署檢察官偵查起訴。
    理  由
一、證據能力：
    本件認定事實所引用之卷證資料（包含人證、物證、書證，
    詳下述及者；卷證簡稱索引詳附件），並無證據證明係公務
    員違背法定程序所取得，與本案亦有自然之關連性，公訴人
    、被告陳勇良及其辯護人迄至本案言詞辯論終結，均不爭執
    該等傳聞卷證之證據能力或曾提出關於證據能力之聲明異議
    ，並無顯不可信之情況，本院認本案無涉非法取供或有何不
    當偵查手法，引為證據為適當，是證人偵訊結證部分，依據
    刑事訴訟法第159條之1第2項之規定，毒品鑑定報告部分，
    依據同法第208條第1項前段及第206條第1項之規定，物證部
    分，依據同法第158條之4之反面解釋，其他傳聞證據，依據
    同法第159條之5之規定，下述認定事實所引用之證據方法均
    有證據能力，合先敘明。
二、認定事實：
　㈠事實欄一㈠所示犯行，業據被告於偵查、原審及本院審理中坦
    承不諱（見偵卷一第7至12、197至202、263、264頁、原審
    卷第215、293、294頁、本院卷第102、137頁筆錄），並有
    新北市政府警察局中和分局中和派出所偵查報告、內政部警
    政署刑事警察局偵查第二大隊第一隊偵查報告、原審法院10
    8年聲搜字第1332號搜索票、新北市政府警察局中和分局搜
    索扣押筆錄、扣押物品目錄表、現場搜索暨扣案物照片在卷
    可佐，復有附表三編號1至19所示之物扣案為憑；而如附表
    三編號10至15、17所示之物，經送驗後，多項檢驗得第二級
    毒品DMT等違禁成分一節，有各該編號所示鑑定書附卷可查
    （編號12之若干粉末或晶體，雖檢出DMT以外之第二級毒品
    甲基安非他命或第四級毒品假麻黃等成分，但衡量被告並
    無相關毒物合成之學經歷【高工汽修科/賣金紙，見本院卷
    第136頁筆錄】，僅係從網路上自看自學，難免如其所述也
    不知道為何會有這些毒品成分，是應認僅係被告製造出之合
    成物兼含該等違禁物成分，而非被告另行製造此等非DMT之
    第二級或第四級毒品），足認被告之任意性自白與事實相符
    ，得以採信為真。
　㈡事實欄一㈡即附表一編號1至7所示7次犯行，業據被告於偵查
    、原審及本院審理中坦承不諱（見偵卷一第7至12、197至20
    2、263、264頁、原審卷第215、293、294頁、本院卷第102
    、137頁筆錄），核與買家證人李家臣偵查中證述情節大致
    相符（見偵卷一第55至63、215至220頁筆錄），並有新北市
    政府警察局中和分局中和派出所偵查報告、指認犯罪嫌疑人
    紀錄表（李家臣指認被告）、訂單截圖存卷可參，另有附表
    三編號21所示之行動電話扣案為憑，足認被告之任意性自白
    與事實相符，得以採信屬實。
　㈢事實欄一㈢即附表一編號8至11所示4次犯行，業據被告於偵查
    、原審及本院審理中坦承不諱（見偵卷一第15至19、197至2
    02、263、264頁、原審卷第215、293、294頁、本院卷第102
    、137頁筆錄），核與買家證人簡孜暐偵查中證述情節大致
    相符（見偵卷一第77至83、225至228頁筆錄），並有新北市
    政府警察局中和分局中和派出所偵查報告、訂單及對話截圖
    照片在卷足查，復有附表三編號20、21所示之物扣案可查；
    而附表三編號20所示之物，經送驗後確檢出含有第二級毒品
    LSD成分一節，有該編號所示鑑定書存卷可參，足認被告之
    任意性自白與事實相符，得以採信屬實。
　㈣事實欄一㈣所示犯行，業據被告於偵查、原審及本院審理中自
    承明確（見偵卷一第197至202、263、264頁、原審卷第215
    、293、294頁、本院卷第102、137頁筆錄），核與證人即承
    辦警員徐文彥偵訊時之證詞相符（見偵卷一第245至247頁筆
    錄），並有新北市政府警察局中和分局中和派出所偵查報告
    、被告在蝦皮購物網站經營之「雲霧森林草藥店」網頁截圖
    、警員收受包裹照片、被告與警員對話截圖、扣案物照片、
    被告至超商寄送包裹監視錄影畫面截圖、內政部警政署刑事
    警察局偵查第二大隊第一隊偵查報告、物流公司包裹寄送資
    料、被告至超商寄送包裹監視錄影畫面截圖、警員職務報告
    在卷可佐，復有附表二所示之物扣案可查；而附表二所示之
    物，經送驗後確各檢出有第二級毒品DMT、MDMA成分乙節，
    有附表二之鑑定書存卷可參，足認被告之任意性自白與事實
    相符，得以採信為真。
　㈤雖被告供稱其為薩滿教信徒，當初是為了宗教靈修及幫助冥
    想，原本不是要販賣毒品云云（見本院卷第100、137頁筆錄
    ），然其於原審審理中已供承其販賣自製之DMT、向他人購
    入之LSD、MDMA能賺取微薄利潤（原審第215頁筆錄），符合
    鋌而走險販賣毒品等違禁物之人向以牟利之圖而為之常情，
    是被告如事實欄一㈡至㈣所示各次販賣毒品之行為，主觀上仍
    均係基於販賣以營利之意圖而交付毒品無誤。
　㈥綜上所述，被告上開各該犯行均事證明確，均堪認定，自均
    應依法論科。
三、論罪：
  ㈠查被告行為後，毒品危害防制條例第4條及第17條第2項於109
    年1月15日經總統華總一義字第10900004091號令修正公布，
    並自公布後6個月即於109年7月15日施行：
　⒈修正前毒品危害防制條例第4條第2項規定：「製造、運輸、
    販賣第二級毒品者，處無期徒刑或7年以上有期徒刑，得併
    科新臺幣1千萬元以下罰金。」修正後規定：「製造、運輸
    、販賣第二級毒品者，處無期徒刑或10年以上有期徒刑，得
    併科新臺幣1千5百萬元以下罰金。」修正後之刑度並未較有
    利於被告，依刑法第2條第1項前段規定，應適用行為時即修
    正前之毒品危害防制條例第4條第2項之規定。
　⒉修正前毒品危害防制條例第17條第2項規定：「犯第4條至第8
    條之罪於偵查及審判中均自白者，減輕其刑。」修正後之規
    定為：「犯第4條至第8條之罪於偵查及『歷次』審判中均自白
    者，減輕其刑。」此項修正，影響被告得否減輕其刑之認定
    ，修正前之規定並不以被告於歷次審判中均自白為必要，修
    正後則需偵查及歷次審判中均自白始得減輕其刑，修正後之
    規定並未較有利於被告，依刑法第2條第1項前段規定，應適
    用行為時即修正前之規定。
  ㈡罪名及罪數：
  ⒈核被告如事實欄一㈠所為，係犯修正前毒品危害防制條例第4
    條第2項之製造第二級毒品罪。其製造DMT後單純持有DMT ，
    為製造行為之當然結果，不另論罪。被告自107年9月間某日
    起至108年8月21日上午11時20分許為警查獲時止，在其上開
    住處，先後多次製造合成DMT，係於密接之時、地實施，侵
    害同一法益，各行為間之獨立性極為薄弱，應認係基於同一
    犯意接續而為，合為包括之一行為予以評價較為合理，僅論
    以1罪已足。
  ⒉核被告如事實欄一㈡、㈢即附表一共11次之所為，均係犯修正
    前毒品危害防制條例第4條第2項之販賣第二級毒品罪（共11
    罪）。被告於各次販賣犯行前、後（附表三編號20）持有第
    二級毒品之低度行為，分別為販賣之高度行為吸收，皆不另
    論罪。
  ⒊按刑事偵查技術上所謂「釣魚偵查」，係指對原已犯罪或具
    有犯罪故意之人，以設計引誘方式，使其暴露犯罪事證，而
    加以逮捕或偵辦，此純屬偵查犯罪技巧範疇，並未違反憲法
    對基本人權之保障，且於公共利益維護有其必要性。警方為
    辦案自稱毒品買家，佯稱購買而將販賣毒品者誘出，以求人
    贓俱獲加以逮捕，並無實際買受之真意，事實上亦不能真正
    完成買賣，僅能論以販賣未遂。故被告於事實欄一㈣所示時
    間，有意販賣第二級毒品DMT、MDMA，遭警誘出而未實際完
    成交易，其販賣行為僅止為未遂，依據前揭說明，被告如事
    實欄一㈣所為，係犯修正前毒品危害防制條例第4條第6項、
    第2項之販賣第二級毒品未遂罪。其於販賣未遂犯行前持有
    第二級毒品之低度行為，為販賣之高度行為吸收，不另論罪
    。又被告於同一次交易同時販賣第二級毒品DMT、MDMA而不
    遂，為想像競合犯，應從一重論以販賣第二級毒品未遂罪。
  ⒋被告所犯上開製造第二級毒品罪（1罪）、販賣第二級毒品罪
    （11罪）及販賣第二級毒品未遂罪（1罪）共13次犯行，犯
    意各別，行為或罪名不同，應予分論併罰。
  ⒌至公訴意旨認被告製造第二級毒品DMT之犯行，應為後續販賣
    第二級毒品DMT之行為所吸收，所指應係指被告自製出DMT後
    ，若干成品業經被告再販賣給附表一編號1至7之買家李家臣
    之部分，然製造毒品與販賣毒品之行為各有先後、彼此並無
    重疊，製造毒品者未必皆伴隨著販賣之行為，反之亦然，該
    2罪並無高度行為與低度行為、重行為與輕行為、前階段與
    後階段行為、部分行為等關係存在，亦非犯罪行為之性質或
    結果當然含有他罪之成分在內，無從依吸收關係而以一罪論
    ，是公訴意旨上開所述，容有誤會，併此指明。
  ㈢刑之減輕事由：
  ⒈查被告就事實欄一㈠至㈣所示製造第二級毒品、販賣第二級毒
    品既、未遂犯行，於偵查、原審及本院審理中均自白不諱，
    業如前述，自應依修正前毒品危害防制條例第17條第2項予
    以各減輕其刑。
  ⒉被告就事實欄一㈣所示販賣第二級毒品未遂犯行，係已著手於
    販賣行為之實行而不遂，為未遂犯，爰依其情節，就該次犯
    行，依刑法第25條第2項減輕其刑。
  ⒊僅事實欄一㈡、㈢所示部分得依刑法第59條減輕其刑：
　⑴被告於事實欄一㈡、㈢所示11次販賣第二級毒品犯行，對象僅
    有2人，且各次販賣之數量不多、所得金額亦少，犯罪情節
    顯然難與大盤毒梟或中盤賣家相提併論，主觀惡性亦有明顯
    不同，倘處以僅依偵審自白減刑後之法定最低刑度（有期徒
    刑3年6月），仍屬情輕法重，是堪認被告此部分犯行之犯罪
    情狀客觀上足以引起一般同情，有顯可憫恕之情形，爰依刑
    法第59條之規定，均予以酌減其刑。
　⑵被告如事實欄一㈠所示製造第二級毒品犯行，已有上開偵審自
    白之減刑事由，業如前述，且其自行製造第二級毒品之犯行
    ，足以使市面上可供交易之毒品增加，助長毒品交易之氾濫
    與毒品之流通，且被告製造時間將近1年，並非好奇偶一為
    之，客觀上並無足以引起一般同情，顯可憫恕之情狀，是就
    此製造毒品之罪，當無再援引刑法第59條規定予以酌減其刑
    之餘地。
　⑶另被告如事實欄一㈣所示販賣第二級毒品未遂犯行，經依前開
    偵審自白及未遂之規定減刑後，已無量處最低刑度猶嫌過重
    之情形，無再依刑法第59條酌減其刑之必要。
  ⒋是以，被告就其事實欄一㈡至㈣所示販賣第二級毒品既、未遂
    犯行，各有前開刑之減輕事由，爰依刑法第70條之規定遞減
    其刑。
四、上訴駁回之理由：
　㈠原審與本院同為有罪之認定，以被告罪證明確，依刑事訴訟
    法第299條第1項前段、修正前毒品危害防制條例第4條第2項
    、第6項、第17條第2項、刑法第2條第1項前段、第11條、第
    25條第2項、第59條、第55條、第51條第5款等規定，並審酌
    被告明知國家對於查緝毒品相關犯罪禁令甚嚴，且施用毒品
    對該人及社會之危害，仍無視上情，除製造DMT外，復販賣D
    MT、LSD、MDMA予他人，嚴重影響社會秩序及安全，再考量
    被告犯後始終坦承犯行，態度非惡，及其製造毒品之時間、
    數量、各次販賣毒品之價量（700至3,000元不等）、販賣毒
    品對象人數（販賣予2人，共11次），如事實欄一㈣所示販售
    行為因警員網路巡邏查獲而不遂，此部分犯罪所生危害幸未
    擴大；兼衡被告製造、販賣毒品之動機、目的、手段、大學
    畢業之教育程度、先前從事廚師工作、離婚、須扶養2名子
    女、現販賣金紙維生之生活狀況等一切情狀，就事實欄一㈠
    部分量處有期徒刑4年、就事實欄一㈡、㈢部分量處如附表一
    所示原判決主文欄之刑、就事實欄一㈣量處有期徒刑1年10月
    ，並定應執行有期徒刑8年。經核原審之認事用法均無違誤
    ，量刑及定應執行刑部分，顯已斟酌販賣毒品罪之11罪部分
    ，責任重複程度高（原判決第10、11頁之二、㈣、⒉）等節而
    為裁量，尚稱允當，難認有何違法或過重之處。
　㈡原審另就沒收部分諭知或交代：①扣案如附表二各編號、附表三編號10至15、17、20所示之物經鑑定結果，均含有第二級毒品DMT、LSD、MDMA成分，且係被告所製造或其販賣剩餘之毒品，應依毒品危害防制條例第18條第1項前段宣告沒收銷燬之（盛裝上開第二級毒品之容器、包裝袋等物，因包覆或接觸毒品，其上顯留有毒品殘渣，難以析離，應整體視為毒品，併予宣告沒收銷燬，至因鑑驗用罄之第二級毒品，既已滅失，爰不諭知沒收銷燬）；②扣案如附表三編號1至9、16、18、19、21所示之物，均係被告所有並供其犯如事實欄一㈠至㈢所示犯行所用之物等節，業據被告供承在卷（見原審卷第215頁筆錄），足證確屬供被告犯上開各罪所用之物，應依毒品危害防制條例第19條第1項均宣告沒收之；③如附表一各編號所示各次毒品交易所得價金（合計13,700元），均屬被告因販毒所得之財物，雖未扣案，仍應依刑法第38條之1第1項前段、第3項宣告沒收之，於全部或一部不能沒收或不宜執行沒收時，追徵其價額；④扣案如附表四各編號所示之物，雖均為被告所有，然被告供稱：這些物品在本案沒有用到（見原審卷第215頁筆錄），亦無證據證明上開扣案物品與被告本案製造、販賣毒品犯行有關，均不於本案宣告沒收（銷燬）。經核此部分認定亦均於法有據。
　㈢被告提起上訴，稱其本次為初犯且犯後均坦承犯行，犯後態
    度良好，請求從輕量刑，令其得早日回家照顧家人；公設辯
    護人亦替被告辯護稱：被告於本案自始坦承犯行，又其本身
    是薩滿教之信徒，當初製造毒品純粹是為了幫助冥想，沒想
    過要販賣，應非惡性重大之人，請求再予被告減刑等語。惟
    查，被告就事實欄一所犯各罪，經適用修正前毒品危害防制
    條例第17條第2項之規定減刑後，刑度已有所降低，事實欄
    一㈡、㈢與㈣，亦再依刑法第59條或第25條第2項之規定遞減其
    刑，事實欄一㈠、㈣不得依刑法第59條酌減其刑之理由，本院
    亦已詳述如前，考量被告本案並非如單純製造大麻供己施用
    而屬情節輕微之情形，係將近1年內多次製造第二級毒品後
    又多次販賣出去，是被告泛稱原審量刑過重，然原審既已給
    予被告上開多次減刑之優惠，本院認為被告之上訴並無理由
    ，應予駁回。　
據上論斷，應依刑事訴訟法第368條，判決如主文。
本案經檢察官褚仁傑提起公訴，檢察官羅建勛到庭執行職務。
中　　華　　民　　國　　110 　年　　4 　　月　　20　　日
                    刑事第八庭  審判長法  官  陳世宗  
                                      法  官  周明鴻
                                      法  官  吳勇毅
以上正本證明與原本無異。
如不服本判決，應於收受送達後20日內向本院提出上訴書狀，其
未敘述上訴之理由者並得於提起上訴後20日內向本院補提理由書
（均須按他造當事人之人數附繕本）「切勿逕送上級法院」。
                                      書記官  許家慧
中　　華　　民　　國　　110 　年　　4 　　月　　21　　日
附件：卷宗名稱及代號索引
編號 卷宗名稱 代號  1 109年度訴字第252號卷 原審卷  2 108年度偵字第26828號卷 偵卷一  3 109年度偵字第3704號卷 偵卷二  4 108年度他字第5681號卷 他卷 

附表一：
編號 購毒者 購買時間 毒品交付地點 交易過程（新臺幣） 原判決主文 1（起訴書附表一編號1） 李家臣 108年3月12日晚上9時8分許 桃園市○○區○○路00號統一超商 李家臣透過蝦皮購物網站，於左列時間，使用自己之帳號「defoer」，以1,200元向被告使用之帳號「a707011」購買DMT2包（商品名稱：相思HD多重項鍊）。被告利用超商提供之寄送物品服務，將上開毒品寄至左列便利商店，再由李家臣於108年3月16日上午11時26分許前往左列超商付款取貨。【訂單見偵卷一第163頁】 陳勇良販賣第二級毒品，處有期徒刑貳年。 2（起訴書附表一編號2） 李家臣 108年3月21日上午11時34分許 同上 李家臣透過蝦皮購物網站，於左列時間，使用自己之帳號「defoer」，以1,200元向被告使用之帳號「a707011」購買DMT2包（商品名稱：相思HD多重項鍊）。被告利用超商提供之寄送物品服務，將上開毒品寄至左列便利商店，再由李家臣於108年3月25日中午12時41分許前往左列超商付款取貨。【訂單見偵卷一第164頁】 陳勇良販賣第二級毒品，處有期徒刑貳年。 3（起訴書附表一編號3） 李家臣 108年4月4日下午4時56分許 同上 李家臣透過蝦皮購物網站，於左列時間，使用自己之帳號「defoer」，以3,000元向被告使用之帳號「a707011」購買DMT5包（商品名稱：相思HD多重項鍊）。被告利用超商提供之寄送物品服務，將上開毒品寄至左列便利商店，再由李家臣於108年4月12日中午12時4分許前往左列超商付款取貨。【訂單見偵卷一第165頁】 陳勇良販賣第二級毒品，處有期徒刑貳年貳月。 4（起訴書附表一編號4） 李家臣 108年6月15日晚上10時47分許 同上 李家臣透過蝦皮購物網站，於左列時間，使用自己之帳號「defoer」，以700元向被告使用之帳號「a707011」購買DMT1包（商品名稱：相思HD多重項鍊）。被告利用超商提供之寄送物品服務，將上開毒品寄至左列便利商店，再由李家臣於108年6月18日下午4時24分許前往左列超商付款取貨。【訂單見偵卷一第166頁】 陳勇良販賣第二級毒品，處有期徒刑壹年拾月。 5（起訴書附表一編號5） 李家臣 108年7月3日下午1時42分許 同上 李家臣透過蝦皮購物網站，於左列時間，使用自己之帳號「defoer」，以700元向被告使用之帳號「a707011」購買DMT1包（商品名稱：相思HD多重項鍊）。被告利用超商提供之寄送物品服務，將上開毒品寄至左列便利商店，再由李家臣於108年7月7日中午12時21分許前往左列超商付款取貨。【訂單見偵卷一第167頁】 陳勇良販賣第二級毒品，處有期徒刑壹年拾月。 6（起訴書附表一編號6） 李家臣 108年7月7日下午3時48分許 同上 李家臣透過蝦皮購物網站，於左列時間，使用自己之帳號「defoer」，以1,400元向被告使用之帳號「a707011」購買DMT2包（商品名稱：相思HD多重項鍊）。被告利用超商提供之寄送物品服務，將上開毒品寄至左列便利商店，再由李家臣於108年7月16日中午12時54分許前往左列超商付款取貨。【訂單見偵卷一第168頁】 陳勇良販賣第二級毒品，處有期徒刑貳年。 7（起訴書附表一編號7） 李家臣 108年7月23日晚上10時24分許 同上 李家臣透過蝦皮購物網站，於左列時間，使用自己之帳號「defoer」，以700元向被告使用之帳號「a707011」購買DMT1包（商品名稱：相思HD多重項鍊）。被告利用超商提供之寄送物品服務，將上開毒品寄至左列便利商店，再由李家臣於108年7月27日晚上7時16分許前往左列超商付款取貨。【訂單見偵卷一第169頁】 陳勇良販賣第二級毒品，處有期徒刑壹年拾月。 8（起訴書附表二編號1） 簡孜暐 108年5月29日上午8時14分許 臺北市○○區○○○道○段00號統一超商 簡孜暐透過蝦皮購物網站，於左列時間，使用自己之帳號「tzy0406」，以1,200元向被告使用之帳號「a707011」購買LSD1片（商品名稱：200%LOVE的手鍊）。被告利用超商提供之寄送物品服務，將上開毒品寄至左列便利商店，再由簡孜暐於108年6月2日下午4時54分許前往左列超商付款取貨。【訂單見偵卷一第151頁上方照片】 陳勇良販賣第二級毒品，處有期徒刑貳年。 9（起訴書附表二編號2） 簡孜暐 108年6月23日下午5時17分許 同編號8 簡孜暐透過蝦皮購物網站，於左列時間，使用自己之帳號「tzy0406」，以1,200元向被告使用之帳號「a707011」購買LSD1片（商品名稱：200%LOVE的手鍊）。被告利用超商提供之寄送物品服務，將上開毒品寄至左列便利商店，再由簡孜暐於108年6月26日下午6時43分許前往左列超商付款取貨。【訂單見偵卷一第151頁下方照片】 陳勇良販賣第二級毒品，處有期徒刑貳年。 10（起訴書附表二編號3） 簡孜暐 108年7月2日晚上10時15分許 同編號8 簡孜暐透過蝦皮購物網站，於左列時間，使用自己之帳號「tzy0406」，以1,200元向被告使用之帳號「a707011」購買LSD1片（商品名稱：200%LOVE的手鍊）。被告利用超商提供之寄送物品服務，將上開毒品寄至左列便利商店，再由簡孜暐於108年7月9日晚上8時12分許前往左列超商付款取貨。【訂單見偵卷一第153頁上方照片】 陳勇良販賣第二級毒品，處有期徒刑貳年。 11（起訴書附表二編號4） 簡孜暐 108年8月10日下午3時18分許 同編號8 簡孜暐透過蝦皮購物網站，於左列時間，使用自己之帳號「tzy0406」，以1,200元向被告使用之帳號「a707011」購買LSD1片（商品名稱：200%LOVE的手鍊）。被告利用超商提供之寄送物品服務，將上開毒品寄至左列便利商店，再由簡孜暐於108年8月15日下午6時25分許前往左列超商付款取貨。【訂單見偵卷一第153頁下方照片】 陳勇良販賣第二級毒品，處有期徒刑貳年。 

附表二：警員於108年7月4日向被告購買取得物品
編號 名稱 數量 鑑驗結果 卷證出處 1 無色透明膠囊內含淡棕色粉末 1包；內含3顆 ◎驗前淨重0.1961公克，驗餘淨重0.1281公克。 ◎檢出第二級毒品DMT成分。 ⑴臺北榮民總醫院108年8月5日毒品成分鑑定書（一）（偵卷一第205頁） ⑵蒐證照片（他卷第43至47頁） 2 無色透明膠囊內含米黃色晶體 1包；內含1顆 ◎驗前淨重0.0812公克，驗餘淨重0.0788公克。 ◎檢出第二級毒品MDMA成分。  

附表三：被告於108年8月21日為警搜索查獲之物
編號 名稱 數量 鑑驗結果、備註 卷證出處 1 化學藥品 1批 ◎供被告製造DMT所用之物 ◎丙酮2瓶、次氯酸鈉1瓶、氫氧化鈉2瓶、甲醇1瓶 ⑴原扣押物品目錄表編號1（偵卷一第33頁） ⑵現場勘察照片、查扣證物編號1（偵卷一第123頁） 2 化學藥品空桶 1批 ◎供被告製造DMT所用之物 ◎甲苯1瓶、丙酮1瓶 ⑴原扣押物品目錄表編號2（偵卷一第33頁） ⑵現場勘察照片、查扣證物編號2（偵卷一第124頁） 3 ①過濾設備 ②內含之褐色液體 ①1批 ②1桶 ◎供被告製造DMT所用之物 ◎經檢視為褐色液體，驗前淨重1136.80公克，驗餘重1134.44公克。 ◎檢出非毒品成分：Harmaline及Harmine等。 ⑴內政部警政署刑事警察局108年10月15日刑鑑字第1080085482號鑑定書，鑑定結果一、㈠及結果二（偵卷二第121、122頁） ⑵原扣押物品目錄表編號4（偵卷一第33頁） ⑶現場勘察照片、查扣證物編號4（偵卷一第125頁） 4 研磨設備 1臺 ◎供被告製造DMT所用之物 ⑴原扣押物品目錄表編號6（偵卷一第33頁） ⑵現場勘察照片、查扣證物編號6（偵卷一第126頁） 5 攪拌器 1臺 ◎供被告製造DMT所用之物 ⑴原扣押物品目錄表編號8（偵卷一第33頁） ⑵現場勘察照片、查扣證物編號8（偵卷一第127頁） 6 研磨設備 1臺 ◎供被告製造DMT所用之物 ⑴原扣押物品目錄表編號9（偵卷一第33頁） ⑵現場勘察照片、查扣證物編號9（偵卷一第127頁） 7 氫氧化鈉 1瓶 ◎供被告製造DMT所用之物 ⑴原扣押物品目錄表編號13（偵卷一第35頁） ⑵現場勘察照片、查扣證物編號13（偵卷一第129頁） 8 研磨設備 1臺 ◎供被告製造DMT所用之物 ⑴原扣押物品目錄表編號14（偵卷一第35頁） ⑵現場勘察照片、查扣證物編號14（偵卷一第130頁） 9 樹皮 2包 （原載為1批） ◎供被告製造DMT所用之物 ◎檢視為褐色樹皮2包，驗前淨重約1542.80公克，驗餘淨重1538.10公克。 ◎未檢出第二級毒品DMT及MDMA等成分。 ⑴內政部警政署刑事警察局108年10月15日刑鑑字第1080085482號鑑定書，鑑定結果一、㈣及結果五（偵卷二第121、122頁） ⑵原扣押物品目錄表編號16（偵卷一第35頁） ⑶現場勘察照片、查扣證物編號16（偵卷一第131頁） 10 棕色粉末 1盤 ◎右⑴鑑定書： ⑴檢視為棕色粉末，驗前淨重0.20公克，驗餘淨重0.14公克。 ⑵檢出第二級毒品DMT成分。 ◎右⑵鑑定書： ⑴檢視為黃色粉末，驗前淨重0.01公克，鑑定用罄。 ⑵檢出第二級毒品DMT成分。 ⑴內政部警政署刑事警察局108年9月27日刑鑑字第1080083523號鑑定書，鑑定結果一、㈠及結果二（偵卷二第117頁） ⑵內政部警政署刑事警察局108年8月22日刑鑑字第1080081967號鑑定書，鑑定結果一、二（偵卷一第209頁） ⑶原扣押物品目錄表編號21（偵卷一第37頁） ⑷現場勘察照片、查扣證物編號21（偵卷一第133、148頁） 11 液體 1批 ◎經拆封實際檢視共有9種液體，分別予以編號23-1至23-9及說明下列情形。 ⑴內政部警政署刑事警察局108年9月27日刑鑑字第1080083523號鑑定書，鑑定結果一、㈢及結果四至十二、備考二（偵卷二第117至119頁） ⑵原扣押物品目錄表編號23（偵卷一第37頁） ⑶現場勘察照片、查扣證物編號23（偵卷一第134頁）    ㈠編號23-1，檢視為棕色液體（鑑定結果四）： ⑴驗前淨重18.44公克，驗餘淨重16.35公克。 ⑵未檢出第二級毒品DMT及MDMA等成分。     ㈡編號23-2，檢視為棕色液體（鑑定結果五）： ⑴驗前淨重20.56 公克，驗餘淨重18.28公克。 ⑵未檢出第二級毒品DMT及MDMA等成分。     ㈢編號23-3，檢視為褐色液體（鑑定結果六）： ⑴驗前淨重212.43公克，驗餘淨重210.36公克。 ⑵檢出微量第二級毒品DMT成分。     ㈣編號23-4，檢視為褐色液體（鑑定結果七）： ⑴驗前淨重16.48公克，驗餘淨重14.38公克。 ⑵檢出微量第二級毒品DMT成分。     ㈤編號23-5，檢視為黃色液體（鑑定結果八）： ⑴驗前淨重186.04公克，驗餘淨重184.46公克。 ⑵未檢出第二級毒品DMT及MDMA等成分。     ㈥編號23-6，檢視為透明液體（鑑定結果九）： ⑴驗前淨重31.28公克，驗餘淨重28.46公克。 ⑵未檢出第二級毒品DMT及MDMA等成分。     ㈦編號23-7，檢視為淡棕色液體（鑑定結果十）： ⑴驗前淨重37.23公克，驗餘淨重35.27公克。 ⑵未檢出第二級毒品DMT及MDMA等成分。     ㈧編號23-8，檢視為透明液體（鑑定結果十一）： ⑴驗前淨重0.96公克，驗餘淨重0.20公克。 ⑵未檢出第二級毒品DMT及MDMA等成分。     ㈨編號23-9，檢視為褐色液體（鑑定結果十二）： ⑴驗前淨重4.77公克，驗餘淨重2.71公克。 ⑵檢出微量第二級毒品DMT成分。  12 粉末及空膠囊(內含粉末5包) 共1批 ◎經檢視為粉末5包，分別予以編號24-1至24-5及說明下列情形。 ⑴內政部警政署刑事警察局108年10月15日刑鑑字第1080085482號鑑定書，鑑定結果一、㈥及結果七至十一、備考二（偵卷二第121、123、124、126頁） ⑵原扣押物品目錄表編號24（偵卷一第37頁） ⑶現場勘察照片、查扣證物編號24（偵卷一第135頁）    ㈠編號24-1，檢視為棕色粉末（鑑定結果七）： ⑴驗前淨重0.08公克，驗餘淨重0.02公克。 ⑵檢出第二級毒品DMT及微量第二級毒品甲基安非他命等成分。     ㈡編號24-2，檢視為粉紅色粉末（鑑定結果八）： ⑴驗前淨重0.08公克，驗餘淨重0.01公克。 ⑵檢出微量第二級毒品甲基安非他命成分。     ㈢編號24-3，檢視為黃色粉末（鑑定結果九）： ⑴驗前淨重0.18公克，驗餘淨重0.10公克。 ⑵檢出第二級毒品DMT成分。     ㈣編號24-4，檢視為棕色晶體（鑑定結果十）： ⑴驗前淨重3.94公克，驗餘淨重3.83公克。 ⑵檢出第四級毒品：毒品先驅原料假麻黃及微量第四級毒品：毒品先驅原料麻黃等成分。     ㈤編號24-5，檢視為褐色粉末（鑑定結果十一）： ⑴驗前淨重2.15公克，驗餘淨重2.01公克。 ⑵未檢出第二級毒品DMT及MDMA等成分。  13 粉末 2杯 ◎經分別予以編號27-1及27-2，並說明下列情形。 ⑴內政部警政署刑事警察局108年9月27日刑鑑字第1080083523號鑑定書，鑑定結果一、㈣及結果十三至十四（偵卷二第117、119頁） ⑵原扣押物品目錄表編號27（偵卷一第37頁） ⑶現場勘察照片、查扣證物編號27（偵卷一第136、148頁）    ㈠編號27-1，檢視為棕色粉末（鑑定結果十三）： ⑴驗前淨重0.04公克，驗餘淨重0.01公克。 ⑵檢出第二級毒品DMT成分。     ㈡編號27-2，檢視為白色粉末（鑑定結果十四）： ⑴驗前淨重0.06公克，驗餘淨重0.01公克。 ⑵檢出第二級毒品DMT成分。  14 液體 4瓶 ◎經檢視為液體4瓶，分別予以編號30-1至30-4，並說明如下情形。 ⑴內政部警政署刑事警察局108年10月15日刑鑑字第1080085482號鑑定書，鑑定結果一、㈧及結果十三至十六、備考二（偵卷二第121、124、126頁） ⑵原扣押物品目錄表編號30（偵卷一第37頁） ⑶現場勘察照片、查扣證物編號30（偵卷一第138頁）    ㈠編號30-1，檢視為褐色液體（鑑定結果十三）： ⑴驗前淨重4267.58公克，驗餘淨重4214.47公克。 ⑵未檢出第二級毒品DMT及MDMA等成分。     ㈡編號30-2，檢視為褐色液體（鑑定結果十四）： ⑴驗前淨重2982.83公克，驗餘淨重2980.37公克。 ⑵未檢出第二級毒品DMT及MDMA等成分。     ㈢編號30-3，檢視為褐色液體（鑑定結果十五）： ⑴驗前淨重3889.42公克，驗餘淨重3887.66公克。 ⑵未檢出第二級毒品DMT 及MDMA等成分。     ㈣編號30-4，檢視為褐色液體（鑑定結果十六）： ⑴驗前淨重4022.89公克，驗餘淨重4021.14公克。 ⑵檢出微量第二級毒品DMT成分。  15 殘渣（褐色絲狀物） 1盒 （原載為1 批） ◎檢視為褐色絲狀物，驗前淨重80.98公克，驗餘淨重79.44公克。 ◎檢出微量第二級毒品DMT成分。 ⑴內政部警政署刑事警察局108年10月15日刑鑑字第1080085482號鑑定書，鑑定結果一、㈨及結果十七、備考二（偵卷二第121、124至126頁） ⑵原扣押物品目錄表編號31（偵卷一第39頁） ⑶現場勘察照片、查扣證物編號31（偵卷一第138頁） 16 漏斗 1個 ◎供被告製造DMT所用之物 ⑴原扣押物品目錄表編號33（偵卷一第39頁） ⑵現場勘察照片、查扣證物編號33（偵卷一第139頁） 17 殘渣（褐色絲狀物） 1桶 ◎檢視為褐色絲狀物，驗前淨重5.31公克，驗餘淨重4.41公克。 ◎檢出微量第二級毒品DMT成分。 ⑴內政部警政署刑事警察局108年10月15日刑鑑字第1080085482號鑑定書，鑑定結果一、㈩及結果十八、備考二（偵卷二第121、125、126頁） ⑵原扣押物品目錄表編號34（偵卷一第39頁） ⑶現場勘察照片、查扣證物編號34（偵卷一第140頁） 18 萃取設備及所含之2種液體 1組 ◎供被告製造DMT所用之物 ◎經檢視為2種型態液體，分別予以編號37-1及37-2，並說明如下情形。 ⑴內政部警政署刑事警察局108年10月15日刑鑑字第1080085482號鑑定書，鑑定結果一、及結果二十至二十一（偵卷二第121、125頁） ⑵原扣押物品目錄表編號37（偵卷一第39頁） ⑶現場勘察照片、查扣證物編號37（偵卷一第141頁）    ㈠編號37-1，檢視為透明液體（鑑定結果二十）： ⑴驗前淨重180.30公克，驗餘淨重177.69公克。 ⑵未檢出第二級毒品DMT 及MDMA等成分。     ㈡編號37-2，檢視為褐色液體（鑑定結果二十一）： ⑴驗前淨重586.52公克，驗餘淨重584.19公克。 ⑵未檢出第二級毒品DMT 及MDMA等成分。  19 二甲苯 1桶 ◎供被告製造DMT所用之物 ⑴原扣押物品目錄表編號39（偵卷一第39頁） ⑵現場勘察照片、查扣證物編號39（偵卷一第142頁） 20 LSD 1包 ◎被告附表一編號11所示販賣LSD犯行所剩餘之物。 ◎檢視為彩色條紋圖案、金字塔圖案郵票15張，毛重1.3413公克。 ◎檢出第二級毒品LSD成分。 ⑴原扣押物品目錄表編號41（偵卷一第39頁） ⑵現場勘察照片、查扣證物編號41（偵卷一第145頁） ⑶臺北榮民總醫院毒品成分鑑定書（原審卷第177頁） 21 InFocus 品牌行動電話 1具 ◎供被告販賣第二級毒品所用之物 ◎IMEI：000000000000000、000000000000000 原扣押物品目錄表編號42（偵卷一第41頁） 

附表四：扣得與本案無關之物
編號 名        稱 數 量 鑑驗結果、備註 卷證出處  1 白酢 1瓶  ⑴原扣押物品目錄表編號3（偵卷一第33頁） ⑵現場勘察照片、查扣證物編號3（偵卷一第124頁）  2 駱駝蓬子 1批  ⑴原扣押物品目錄表編號5（偵卷一第33頁） ⑵現場勘察照片、查扣證物編號5（偵卷一第125頁）  3 磅秤 1臺  ⑴原扣押物品目錄表編號7（偵卷一第33頁） ⑵現場勘察照片、查扣證物編號7（偵卷一第126頁）  4 褐色粉末 1包 ⑴檢視為褐色粉末，驗前淨重244.40公克，驗餘淨重244.27公克。 ⑵檢出非毒品成分：Harmaline及Harmine等。 ⑶未檢出第二級毒品DMT及MDMA等成分。 ⑴內政部警政署刑事警察局108年10月15日刑鑑字第1080085482號鑑定書，鑑定結果一、㈡及結果三（偵卷二第121、122頁） ⑵原扣押物品目錄表編號10（偵卷一第33頁） ⑶現場勘察照片、查扣證物編號10（偵卷一第128頁）  5 含羞草 1包  ⑴原扣押物品目錄表編號11（偵卷一第35頁） ⑵現場勘察照片、查扣證物編號11（偵卷一第128頁）  6 益母草 1包  ⑴原扣押物品目錄表編號12（偵卷一第35頁） ⑵現場勘察照片、查扣證物編號12（偵卷一第129頁）  7 乾葉 2包 （原載為1批） ⑴檢視為褐色片狀物2包，驗前淨重約851.44公克，驗餘淨重846.42公克。 ⑵檢出非毒品成分：Nicotine。 ⑶未檢出第二級毒品DMT及MDMA等成分。 ⑴內政部警政署刑事警察局108年10月15日刑鑑字第1080085482號鑑定書，鑑定結果一、㈢及結果四（偵卷二第121、122頁） ⑵原扣押物品目錄表編號15（偵卷一第35頁） ⑶現場勘察照片、查扣證物編號15（偵卷一第130頁）  8 乾葉 1包 （原載為1盒）  ⑴檢視為褐色片狀物1包，驗前淨重160.88公克，驗餘淨重158.60公克。 ⑵檢出非毒品成分：Harmine及Nicotine等。 ⑶未檢出第二級毒品DMT及MDMA等成分。 ⑴內政部警政署刑事警察局108年10月15日刑鑑字第1080085482號鑑定書，鑑定結果一、㈤及結果六（偵卷二第121、122頁） ⑵原扣押物品目錄表編號17（偵卷一第35頁） ⑶現場勘察照片、查扣證物編號17（偵卷一第131頁）  9 大麻 4包 ⑴驗前淨重3.10公克，驗餘淨重2.98公克。 ⑵均檢出第二級毒品大麻成分。 ⑴原扣押物品目錄表編號18、26（偵卷一第35、37頁） ⑵現場勘察照片、查扣證物編號18、26（偵卷一第132 、136、145至147頁） ⑶法務部調查局濫用藥物實驗室鑑定書（原審卷第131頁）  10 菸紙 1盒  ⑴原扣押物品目錄表編號19（偵卷一第35頁） ⑵現場勘察照片、查扣證物編號19（偵卷一第132頁）  11 攪拌器及剪刀 1批  ⑴原扣押物品目錄表編號20（偵卷一第35頁） ⑵現場勘察照片、查扣證物編號20（偵卷一第133頁）  12 綠色粉末 1盤 ⑴檢視為綠色粉末，驗前淨重3.09公克，驗餘淨重3.01公克。 ⑵檢出非毒品成分：Harmaline及Harmine等。 ⑶未檢出第二級毒品DMT及MDMA等成分。 ⑴內政部警政署刑事警察局108年9月27日刑鑑字第1080083523號鑑定書，鑑定結果一、㈡及結果三（偵卷二第117、118頁） ⑵原扣押物品目錄表編號22（偵卷一第37頁） ⑶現場勘察照片、查扣證物編號22（偵卷一第134頁）  13 吸食器 1組  ⑴原扣押物品目錄表編號25（偵卷一第37頁） ⑵現場勘察照片、查扣證物編號25（偵卷一第135頁）  14 棕色粉末 2包 ⑴檢視為棕色粉末，驗前淨重69.42 公克，驗餘淨重69.34公克。 ⑵未檢出第二級毒品DMT及MDMA等成分。 ⑴內政部警政署刑事警察局108年10月15日刑鑑字第1080085482號鑑定書，鑑定結果一、㈦及結果十二（偵卷二第121、124頁） ⑵原扣押物品目錄表編號28（偵卷一第37頁） ⑶現場勘察照片、查扣證物編號28（偵卷一第137頁）  15 Fumaric Acid 1瓶  ⑵原扣押物品目錄表編號29（偵卷一第37頁） ⑶現場勘察照片、查扣證物編號29（偵卷一第137頁）  16 化學藥品 2瓶 甲苯1瓶、二甲苯1瓶 ⑴原扣押物品目錄表編號32（偵卷一第39頁） ⑵現場勘察照片、查扣證物編號32（偵卷一第139頁）  17 異丙醇 1瓶  ⑴原扣押物品目錄表編號35（偵卷一第39頁） ⑵現場勘察照片、查扣證物編號35（偵卷一第140頁）  18 褐色粉末 1桶 （原載為1瓶） ⑴經檢視為褐色粉末，驗前淨重254.79公克，驗餘淨重254.37公克。 ⑵檢出非毒品成分：Harmaline及Harmine等。 ⑶未檢出第二級毒品DMT及MDMA等成分。 ⑴內政部警政署刑事警察局108年10月15日刑鑑字第1080085482號鑑定書，鑑定結果一、及結果十九（偵卷二第121、125頁） ⑵原扣押物品目錄表編號36（偵卷一第39頁） ⑶現場勘察照片、查扣證物編號36（偵卷一第141頁）  19 褐色液體 4瓶 ⑴經檢視為褐色液體，驗前淨重9345.88公克，驗餘淨重9344.01公克。 ⑵未檢出第二級毒品DMT及MDMA等成分。 ⑴內政部警政署刑事警察局108年10月15日刑鑑字第1080085482號鑑定書，鑑定結果一、及結果二十二（偵卷二第121、125頁） ⑵原扣押物品目錄表編號38（偵卷一第39頁） ⑶現場勘察照片、查扣證物編號38（偵卷一第142頁）  20 白色晶體夾雜白色粉末（原記載MDMA） 2包 ⑴驗前淨重0.8822公克，驗餘淨重0.8801公克。 ⑵檢出第三級毒品3,4-亞甲基雙氧苯基乙基胺戊酮成分 ⑴原扣押物品目錄表編號40（偵卷一第39頁） ⑵現場勘察照片、查扣證物編號40（偵卷一第143至144頁） ⑶臺北榮民總醫院毒品成分鑑定書（原審卷第177頁）